【裁判字號】    99,訴,453
【裁判日期】    990507
【裁判案由】    強盜
【裁判全文】
臺灣高雄地方法院刑事判決               99年度訴字第453號
公  訴  人  臺灣高雄地方法院檢察署檢察官
被      告  乙○○
指定辯護人  本院公設辯護人黃秋葉
上列被告因強盜等案件，經檢察官提起公訴（99年度偵字第6105
號），本院判決如下：
    主  文
乙○○犯夜間侵入住宅竊盜罪，累犯，處有期徒刑陸月。又犯強
盜罪，累犯，處有期徒刑貳年拾月。又犯強盜罪，累犯，處有期
徒刑貳年捌月。應執行有期徒刑肆年陸月。
    事  實
一、乙○○前於民國97年間因施用毒品案件，經臺灣屏東地方法
    院以97年度訴字第685 號判決判處有期徒刑10月確定，於98
    年6 月13日縮短刑期執行完畢，翌日出監。詎仍不知悔改，
    分別為下列行為：
（一）99年2 月10日凌晨3 、4 時許，行經高雄縣鳳山市○○街
      105 巷38號之住宅，見該住宅之側門未上鎖，竟基於意圖
      為自己不法所有之竊盜犯意，徒手開門進入該住宅（侵入
      住宅部分未據告訴），竊取甲○○所有之Nokia 廠牌行動
      電話1 支（內含SIM 卡1 張）及甲○○向友人丙○○所借
      用之車牌號碼NC3-661 號重型機車之機車鑰匙2 支，並以
      所竊得之上開機車鑰匙發動停放該住宅門口之前揭車號重
      型機車1 部而竊取該機車，以供代步。
（二）99年2 月12日凌晨2 時55分許，騎乘上開所竊得之重型機
      車，行經址設高雄縣大寮鄉○○○路103 號之萊爾富便利
      超商，見店內無人看顧，竟基於意圖為自己不法所有之強
      盜犯意，持裝有針頭之注射針筒，進入該店之倉庫，並繞
      至店員丁○○後方，右手持該裝有針頭之注射針筒對著丁○○之頸部，左手攬著丁○○之左肩膀，並恫稱：所持有
      之注射針筒針頭有愛滋病，交出店內收銀機內之現金等語
      之強暴方法，致丁○○不能抗拒後，2 人即至該店前方櫃
      檯，由丁○○開啟櫃檯內2 台收銀機，乙○○即取走置於
      2 台收銀機內之款項共計新臺幣（下同）10,028元。
（三）99年2 月15日清晨4 時10分許，騎乘前揭所竊得之重型機
      車，行經址設高雄市○○區○○路459 號之全家便利超商
      ，見店內僅店員戊○○單獨看顧，即進入店內並繞至戊○○之後方，以左手勒著戊○○頸部，並恫稱：不許動等語
      之強暴方法，致戊○○達不能抗拒後，喝令戊○○交出店
      內收銀機內之現金，戊○○見狀便開啟櫃檯收銀機，乙○○即取走置於收銀機內之款項共計5,515 元。
（四）乙○○於案發後，偵查機關尚未發覺犯人之前，至高雄縣
      政府警察局林園分局昭明派出所主動陳述前開犯案經過，
      表明其為犯人而接受裁判。
二、案經高雄縣政府警察局林園分局報告臺灣高雄地方法院檢察
    署檢察官偵查起訴。
    理  由
壹、證據能力部分：
    本判決所引用之證據資料（詳後引證據），其中傳聞證據部
    分，縱無刑事訴訟法第159 條之1 至第159 條之4 或其他規
    定之傳聞證據例外情形，亦因被告、辯護人及檢察官或同意
    可作為證據使用，或未聲明異議，依刑事訴訟法第159 條之
    5 第1 項、第2 項之規定，本院審酌各該傳聞證據並非違法
    取得，與待證事項具關聯性，證明力亦非明顯過低等情，認
    以之作為證據係屬適當，具有證據能力。
貳、實體部分：
一、上開事實業經被告乙○○坦承不諱（本院卷第27頁），核與
    證人即被害人甲○○、丙○○、丁○○、戊○○於警詢或偵
    訊之證述相符（警卷第3 頁至第12頁；偵卷第32頁至第33頁
    ）；復有高雄縣政府警察局林園分局扣押筆錄、扣押物品目
    錄表、贓物認領保管單及照片在卷可稽（警卷第15頁至第24
    頁）。足見被告上開自白核與事實相符，應可採信。本件事
    證明確，被告犯行均堪認定，自應依法論科。
二、核被告就犯罪事實一（一）部分所為，係犯刑法第321 條第1
    項第1 款夜間侵入住宅竊盜罪，就犯罪事實一（二）、（三
    ）部分所為，均係犯刑法第328 條第1 項之普通強盜罪。被
    告上開犯行，犯意各別，行為互異，應予分論併罰。又被告
    有如事實欄所述之前科事實，有臺灣高等法院被告前案紀錄
    表在卷足憑，是被告前受有期徒刑執行完畢後，5 年內故意
    再犯本件法定刑為有期徒刑以上之罪，均應論以累犯並加重
    其刑。另被告於前開3 罪犯案後，於99年2 月17日下午5 時
    許至昭明派出所向員警自首犯罪事實一（一）之犯行，並偕
    同員警尋獲前開機車，經警詢問是否騎乘該車犯案後，再自
    首犯罪事實一（二）、（三）之犯行等情，有職務報告附卷
    足憑（本院卷第47頁），是被告就上揭犯行均符合刑法第62
    條前段自首之要件，爰均依同法第62條前段減輕其刑。均先
    加而後減之。爰審酌被告正值青壯，不思以正途賺取財物，
    僅因一時貪念，即竊取他人機車、行動電話，並強盜他人財
    物，行為實屬不該，惟念其犯後始終坦承犯行，態度尚可等
    一切情狀，分別量處如主文所示之刑，並定其應執行刑，以
    資懲儆。未扣案之針筒1 支，業經被告丟棄滅失等情，業據
    被告供陳在卷（偵卷第9 頁），爰不予宣告沒收，附此敘明
    。
據上論斷，應依刑事訴訟法第299 條第1 項前段，刑法第321 條
第1 項第1 款、第328 條第1 項、第47條第1 項、第62條前段、
第51條第5 款，判決如主文。
本案經檢察官己○○到庭執行職務。
中    華    民    國    99    年    5     月    7     日
                  刑事第九庭    審判長法  官  鄭詠仁
                                      法  官  黃沛文
                                      法  官  王碧瑩
以上正本係照原本作成。
如不服本判決應於收受判決後10日內向本院提出上訴書狀，並應
敘述具體理由。其未敘述上訴理由者，應於上訴期間屆滿後20日
內向本院補提理由書(均須按他造當事人之人數附繕本)「切勿逕
送上級法院」。
中    華    民    國    99    年    5     月    7     日
                                      書記官  吳智媚
附錄法條：
刑法第321條
犯竊盜罪而有左列情形之一者，處六月以上、五年以下有期徒刑
：
一、於夜間侵入住宅或有人居住之建築物、船艦或隱匿其內而犯
之者。
二、毀越門扇、牆垣或其他安全設備而犯之者。
三、攜帶兇器而犯之者。
四、結夥三人以上而犯之者。
五、乘火災、水災或其他災害之際而犯之者。
六、在車站或埠頭而犯之者。
前項之未遂犯罰之。
刑法第328 條第1 項
意圖為自己或第三人不法之所有，以強暴、脅迫、藥劑、催眠術
或他法，至使不能抗拒，而取他人之物或使其交付者，為強盜罪
，處5 年以上有期徒刑。

司法院資訊處製作；財團法人民間司法改革基金會備份。
